最高法院刑事裁定　　　　　　　　九十四年度台抗字第二三號
　　再抗告人　甲○○
　　　　　　　　　　　號
　　　　　　　　　　 （另案在台灣台北監獄台北分監執行）
上列再抗告人因違反毒品危害防制條例案件，不服台灣高等法院
中華民國九十三年十二月十三日駁回其抗告之裁定（九十三年度
抗字第七一七號），提起再抗告，本院裁定如下：
    主  文
再抗告駁回。
    理  由
按刑事訴訟法「認罪協商」制度，係經刑事訴訟程序當事人（檢
察官及被告）達成被告願受科刑之範圍或願意接受緩刑宣告之「
犯罪協商」，而經檢察官依被告之表示向法院求刑或請求為緩刑
之宣告者，茍無刑事訴訟法第四百五十五條之四第一項第一款、
第二款、第四款、第六款、第七款所定之情形時，法院獨立「認
事用法、論罪科刑」之職權即應受到限制，同時當事人（檢察官
及被告）之上訴權亦因此遭剝奪。本件再抗告人甲○○因違反毒
品危害防制條例案件，經台灣板橋地方法院檢察署檢察官偵查終
結，原以再抗告人所為係犯毒品危害防制條例第四條第一項之販
賣第一級毒品罪名，於民國九十三年二月二十日以九十二年度偵
緝字第一四四三號提起公訴，經第一審法院即台灣板橋地方法院
於同年四月二十七日以九十三年度訴字第七０七號受理在案。嗣
檢察官於同年六月二十三日行準備程序中，變更起訴法條為毒品
危害防制條例第八條第一項之轉讓第一級毒品罪名（法定本刑為
一年以上七年以下有期徒刑），再抗告人坦承檢察官變更後之轉
讓第一級毒品犯行，檢察官乃聲請第一審法院同意於審判外進行
協商程序，同日檢察官與再抗告人達成合意，且再抗告人認罪，
再抗告人稱其係出於自由意志，再抗告人之辯護人黃淑琳律師亦
為其認罪之陳述，原審法院同時告以協商判決之法律效果，嗣檢
察官及再抗告人、辯護人於同年八月十八日續行協商程序中，再
抗告人仍當庭自白轉讓第一級毒品犯行，並同意檢察官之協商求
刑，第一審法院並依法當庭告知再抗告人「法院如依協商程序合
意而為判決時，除有刑事訴訟法第四百五十五條之四第一項第一
款、第二款、第四款、第六款、第七款所定情形之一者，不得上
訴」，並經再抗告人表示充分瞭解第一審法院所告知之事項，均
據再抗告人與其辯護人黃淑琳律師於筆錄內簽名確認無訛，是再
抗告人確實基於內心自由意思當庭表示同意認罪協商，且原審詳
閱本案全卷亦無刑事訴訟法第四百五十五條之四第一項第一款、
第二款、第四款、第六款、第七款所定之情形。綜上，依照刑事
訴訟法第四百五十五條之十第一項前段之規定，本件自屬不得上
訴，再抗告人猶以自白不得作為有罪判決之唯一證據，仍應調查
其他必要之證據為由提起上訴，依上說明，即屬不合法律上之程
式，原審因而維持第一審法院駁回其上訴之裁定，經核於法尚無
不合。再抗告意旨仍執陳詞，謂第一審法院未憑其他積極證據，
逕以再抗告人遭誘導訊問下所製作之無證據能力自白，為認定再
抗告人成罪之證據，於法有違云云，洵無理由，應予駁回。
據上論結，應依刑事訴訟法第四百十二條，裁定如主文。
中　　華　　民　　國　九十四　年　　一　  月　十三　　日
                      最高法院刑事第五庭
                          審判長法官  謝　家　鶴
                                法官  洪　文　章
                                法官  花　滿　堂
                                法官  陳　世　淙
                                法官  洪　佳　濱
      本件正本證明與原本無異
                                      書  記  官
中　　華　　民　　國　九十四　年　　一　　月　二十五　日
                                                   Ｒ
